【裁判字號】    91,交聲更,46
【裁判日期】    920210
【裁判案由】    違反道路交通管理處罰條例聲明異議
【裁判全文】
臺灣臺北地方法院交通事件裁定                    九十一年度交聲更字第四六號
    受處分人  甲○○  男  六十.
    即異議人
右列受處分人因違反道路交通管理處罰條例案件，對於台北市交通事件裁所九十一年
八月二十三日所為之處分（原處分：北市裁三字第駕裁二二－ＡＴ0000000號
），聲明異議，本院裁定如左：
        主  文
原處分撤銷。
甲○○汽車駕駛人，併排臨時停車，處罰鍰新臺幣陸佰元。
        理  由
一、按汽車駕駛人併排臨時停車者，處新台幣（下同）三百元以上六百元以下罰鍰，
    道路交通管理處罰條例第五十五條第四款定有明文。
二、案外人潘蔡富士所有之車牌號碼ＣＩ－九七二一號自用小客車於民國九十一年三
    月二十八日十六時二十五分許，在台北市○○路一０二號前（舉發通知單及裁決
    書均誤載為台北市○○路○段）併排停車，而為台北市政府警察局文山第一分局
    復興派出所（以下稱文山一分局）員警陳明傑當場以拍照之方式採證，並以案外
    人所有之前開汽車有違反道路交通管理處罰條例第五十五條第四款規定之行為逕
    行掣單舉發，經將舉發通知單送達於案外人後，案外人於應到案日期前向原處分
    機關提出申訴並陳報該部汽車為警拍照採證時之實際駕駛人為受處分人甲○○，
    原處分機關另行通知受處分人到案，惟受處分人亦提出申訴，經原處分機關請原
    舉發單位即文山一分局調查結果，仍認受處分人駕駛前開汽車有前述違規行為，
    原處分機關乃依前揭道路交通管理處罰條例第五十五條第一款及違反道路交通管
    理事件統一裁罰基準及處理細則第二十四條之規定於九十一年八月二十三日從輕
    裁處受處分人罰鍰六百元。
三、異議理由略以：受處分人甲○○並未於九十一年三月二十八日十六時二十五分，
    將車號ＣＩ─九七二一號自小客車，併排停放在木柵路一段任何地點，而係停放
    在試院路一０二號前，此可比對採證相片即明，可見本件交通違規單之採證事實
    已有不實之記載。又本件交通部公路總局台北區監理所已於九十一年七月四日以
    北監五字第四０─ＡＴ0000000號裁決書裁罰，並於二十日內提出異議在
    案，為何又以北市裁三字第駕裁二二─ＡＴ0000000號裁決書重覆裁決？
    再者，本案在非幹道之試院路兩旁劃有停車格，二十四小時停滿車輛，除非適有
    車輛要離開，否則無法緊靠路邊停車，亦為交通執法者己所不能緊靠路邊停車，
    反要求他人做到，豈非只許州官放火，不許百姓點燈？而兩側商家為維生計，緊
    急補送貨物情況下，與計程車搶救傷患有何差別？在引擎未熄火，僅短暫併排臨
    時停車卸貨，於情、於理並無故意或過失，實乃緊急不得已狀況下，於法應為所
    許，提出異議請求為免罰之裁判。
四、經查，本件車號ＣＩ─九七二一號車主潘蔡富士前因本件併排臨時停車之違規事
    件，提出甲○○出具之申請書證明係由甲○○駕車等情，向交通部公路局台北區
    監理所提出異議，經台北區監理所以九十一年七月二十二日九一─四五三─一─
    一六八二０號函，認定未逾異議期間，並依違反道路交通管理事件統一裁罰標準
    及處理細則第二十四條規定同意將本件違規事件歸責於駕駛人甲○○，再以九十
    一年七月三十一日以九一─四五三─一─一八一三八號函將本件交通事件轉送所
    管之台北市交通事件裁決所辦理一節，此有前開申請書及台北區監理所函文在卷
    可參。是台北市交通事件裁決所依台北區監理所轉送前開違規資料，以九十一年
    八月二十三日北市裁三字第駕裁二二─ＡＴ0000000號裁決書裁罰受處分
    人六百元罰鍰，自無受處分人所謂一事兩罰情形，合先敘明。又本院向台北市政
    府警察局文山第一分局調取本件交通違規事件之採證相片，經檢視該幀相片顯示
    之拍照日期所示，車號ＣＩ─九七二一號自小客車於九十一年三月二十八日十六
    時二十五分，確實有併排臨時停車情形，受處分人空言否認於採證當時有併排臨
    時停車云云，非但與該幀採證相片所示情形不合，亦與受處分人親自向台北區監
    理所自敘確由其駕駛併排臨停之前開申請書內容相左，則受處分人前開辯詞顯係
    卸責之詞，自無足取。再按，消防車、警備車、救護車、工程救險車．．．等車
    輛，於執行任務時，其臨時停車及停車地點得不受汽車臨時停車之限制，道路交
    通安全規則第一百十三條定有明文。受處分人將其為私益補送貨物之臨時併排停
    車違規情節，類比為前開為公益之公務車輛臨時停車情形，顯有未洽，亦無足採
    。是受處分人併排臨時停車之違規情形已臻明確。
四、綜上所述，受處分人駕駛前揭汽車確有併排臨時停車之違規行為，從而原處分機
    關乃依前揭道路交通管理處罰條例第五十五條第四款及違反道路交通管理事件統
    一裁罰基準及處理細則第二十四條規定從輕裁處受處分人罰鍰六百元，固非無見
    ，惟查，本件違規地點係如受處分人所述在台北市○○路一０二號前，而非木柵
    路一段，業經本院請本件舉發員警陳明傑查證無訛，有報告乙份附卷可參，是原
    處分機關裁決書上關於違規地點之認定，顯有錯誤，自有未洽，而應由本院將原
    處分撤銷，仍以受處分人駕駛前揭汽車有違反道路交通管理處罰條例第五十五條
    第四款規定之行為，依道路交通管理處罰條例第五十五條第四款及違反道路交通
    管理事件統一裁罰基準及處理細則第二十四條規定從輕裁處受處分人罰鍰六百元
    如主文第二項所示，以資適法。
據上論斷，應依道路交通案件處理辦法第二十條前段，裁定如主文。
中      華      民      國    九十二    年      二      月      十      日
                                臺灣臺北地方法院交通法庭
                                      法  官  歐陽漢菁
右正本證明與原本無異。
如不服本裁定，應於送達後五日內，向本院提出抗告狀。
                                      書記官  沈 芳 君
中      華      民      國    九十二    年      二      月     十三     日


司法院資訊處製作；財團法人民間司法改革基金會備份。
